【裁判字號】    97,上訴,4795
【裁判日期】    971126
【裁判案由】    毒品危害防制條例
【裁判全文】
臺灣高等法院刑事判決                97年度上訴字第4795號
上  訴  人
即  被  告  甲○○即吳季隆）.
上列上訴人即被告因違反毒品危害防制條例案件，不服臺灣板橋
地方法院97年度訴字第2849號，中華民國97年9 月12日第一審判
決（起訴案號：臺灣板橋地方法院檢察署97年度毒偵字第4626號
），提起上訴，本院判決如下：
    主  文
上訴駁回。
    事實及理由
一、本案經本院審理結果，認第一審以上訴人即被告甲○○（簡
    稱被告）先後犯毒品危害防制條例第10條第1項、第2項之施
    用第一級毒品罪及施用第二級毒品罪，均為累犯，分別判處
    有期徒刑8 月、5 月，應執行有期徒刑1 年，並另諭知扣案
    之第一級毒品海洛因殘渣（量微無法秤重）沒收銷燬之，盛
    裝上開海洛因殘渣之包裝袋1 個沒收，認事用法及量刑均無
    不當，應予維持，並引用第一審判決書記載之事實、證據及
    理由（如附件）。
二、被告上訴意旨略以：被告係以海洛因及安非他命捲入香菸吸
    食，並非吸食海洛因後另行起意吸食安非他命，應依刑法第
    55條想像競合犯之規定，從一重之施用第一級毒品罪處斷，
    原審予以分論併罰，自有違刑法第55條之規定；又原審判決
    認定被告係於民國（下同）97年5 月18日凌晨3時2分許為警
    採尿前回溯96小時內之某時「於吸食器內點火加熱燒烤產生
    煙霧吸食之方式」施用安非他命，惟被告係在同一處所被查
    獲，查扣之物品中根本無吸食器，是被告顯然係以同一抽菸
    行為同時吸食二種毒品，原審認定事實顯與卷內證物不符，
    有證據上理由矛盾，依刑事訴訟法第379 條第14款規定，原
    審判決當然違背法令等語，指摘原審判決不當。惟查，被告
    就其於第一審判決書所載之時地，以該判決書事實欄所載之
    方法，先後施用第一級毒品海洛因、第二級毒品安非他命之
    犯罪事實，業於原審審理中坦承不諱，並有供被告施用第一
    級毒品海洛因之第一級毒品海洛因殘渣袋1 包扣案可資佐證
    ，且被告經警查獲後所採集尿液經送鑑定，亦呈海洛因代謝
    嗎啡、安非他命類陽性反應，有臺灣檢驗科技股份有限公司
    97年6 月5 日CH/2008/50593 濫用藥物尿液檢驗報告、尿液
    檢體委驗單各1 份在卷可稽，此外，復有台北縣政府警察局
    檢查紀錄表、台北縣政府警察局刑警大隊搜索扣押筆錄、扣
    押物品目錄表各1 份在卷可參，足徵被告上開自白核與事實
    相符。參諸被告於警詢時供承安非他命係放入玻璃球內以火
    燒烤使其產生白煙再吸入體內，海洛因則是摻入香菸內燃燒
    吸食等語（參偵查卷第10頁），於檢察官訊問時僅供承海洛
    因係捲煙施用等語（參偵查卷第39頁），並未供稱安非他命
    之施用方法與海洛因相同，於原審審理時，對於起訴書所指
    先後以不同方法施用海洛因、安非他命等情，亦不爭執，顯
    見被告上訴意旨就施用上開毒品之方式翻異前詞，要係冀求
    減輕刑罰，所言不足採信，其上訴為無理由，應予駁回。
三、被告經合法傳喚，無正當理由不到庭，爰不待其陳述逕行判
    決。
據上論結，應依刑事訴訟法第373 條、第368 條、第371 條，判
決如主文。
本案經檢察官黃全祿到庭執行職務。
中    華    民    國    97    年    11    月    26    日
                  刑事第二十庭  審判長法  官  鄧振球
                                      法  官  林銓正
                                      法  官  高愈杰
以上正本證明與原本無異。
施用第一級毒品部分如不服本判決，應於收受送達後10日內向本
院提出上訴書狀，其未敘述上訴之理由者並得於提起上訴後10日
內向本院補提理由書（均須按他造當事人之人數附繕本）「切勿
逕送上級法院」。
                                      書記官  劉有志
中    華    民    國    97    年    11    月    26    日
附錄本案論罪科刑法條全文
毒品危害防制條例第10條
施用第一級毒品者，處6 月以上5 年以下有期徒刑。
施用第二級毒品者，處3 年以下有期徒刑。


司法院資訊處製作；財團法人民間司法改革基金會備份。
